【裁判字號】    97,審訴,2183
【裁判日期】    970814
【裁判案由】    毒品危害防制條例等
【裁判全文】
臺灣高雄地方法院刑事判決            97年度審訴字第2183號
公  訴  人  臺灣高雄地方法院檢察署檢察官
被      告  甲○○
                    （現另案於臺灣高雄女子監獄執行中）
上列被告因毒品危害防制條例等案件，經檢察官提起公訴（97年
度偵緝字第1123號、97年度毒偵第3869號），嗣被告就被訴事實
為有罪之陳述，經合議庭裁定由受命法官獨任進行簡式審判程序
，判決如下：
    主  文
甲○○施用第一級毒品，累犯，處有期徒刑拾月，扣案注射針筒
貳支及夾鍊袋壹個均沒收。又犯竊盜罪，貳罪，均累犯，各處有
期徒刑捌月。應執行有期徒刑貳年，扣案注射針筒貳支及夾鍊袋
壹個均沒收。
    事  實
一、甲○○於民國94年間因施用毒品案件，經本院93年度毒聲字
    第2310號裁定送觀察、勒戒後，認無繼續施用傾向，於94年
    3 月7 日釋放出所，經臺灣高雄地方法院檢察署檢察官94年
    度毒偵緝字第84號為不起訴處分確定，又因違反毒品危害防
    制條例、竊盜及詐欺案件，經本院95年度訴字第2226號、95
    年度簡字第3860號及96年度易字第776 號各判處有期徒刑1
    年2 月、3 月及4 月確定，經裁定減刑並定應執行為有期徒
    刑10月，於96年7 月16日縮短期刑執行完畢。詎其猶未知悔
    改而為下列犯行：
(一)、甲○○於上開觀察、勒戒執行完畢釋放後5 年內，復基於施
    用第一級毒品海洛因之犯意，於97年4 月24日19時許，在高
    雄縣鳳山市○○路90巷12號友人住處，將海洛因摻水置入針
    筒內再以注射方式，施用第一級毒品海洛因1 次。嗣於同日
    20時30分許，在前揭地點，警方執行查緝販毒勤務，經陳進
    吉（屋主）同意搜索，當場查獲甲○○於該處內，並扣得其
    所有預備供其施用毒品所用之注射針筒2 支及夾鍊袋1 個，
    經其同意採尿檢驗結果呈可待因、嗎啡陽性反應。
(二)、甲○○基於意圖為自己不法所有之犯意，於97年2 月6 日21
    時許至97年2 月7 日1 時30分許間之不詳時間，於高雄縣鳳
    山市○○路附近之金鳳凰賓館501 號房內，以徒手方式竊取
    乙○○所有如附表編號1 至編號3 之物得逞。
(三)、林曉娟於竊得上開(二)所示財物後，另基於意圖為自己不法所
    有之犯意，持竊得之汽車鑰匙（編號3） ，竊取乙○○所有
    且停放於賓館前方之車牌號碼：YD-4645 號自小客車（編號
    4） 及車內如附表編號5 至7 所示之物得逞。嗣於97年2 月
    13日15時20分許，駕駛上開自小客車行經高雄縣鳳山市○○
    路與武松街口經警攔檢，而查獲上(二)(三)情。
二、案經高雄縣政府警察局鳳山分局報請臺灣高雄地方法院檢察
    署檢察官偵查起訴。
    理  由
一、被告甲○○所犯均係死刑、無期徒刑、最輕本刑為3 年以上
    有期徒刑以外之罪，其於準備程序就前揭被訴事實為有罪之
    陳述，經告知簡式審判程序之旨，並聽取檢察官與被告之意
    見後，本院認無不得或不宜改依簡式審判程序進行之處，爰
    依刑事訴訟法第273 條之1 第1 項之規定，裁定進行簡式審
    判程序。
二、上揭事實，業據被告於本院審理時坦承不諱，核與證人即被
    害人乙○○在警詢中之供述情節相符，並有臺灣檢驗科技股
    份有限公司於97年5 月9 日出具報告編號為KＺ000000000000
    號濫用藥物尿液檢驗報告與尿液採證檢驗對照表（編號：14
    7 號）各1 紙（見警(一)卷第43頁、偵(一)卷第8 頁）、高雄縣
    政府警察局扣押物品目錄表、贓物認領保管單及照片4 張（
    見警(二)卷第18、21、20頁）在卷可稽，足認被告前開自白與
    事實相符。本案事證明確，被告上開施用第一級毒品及竊盜
    犯行，均堪予認定，應依法論處。
三、核被告上開所為，犯罪事實(一)係犯毒品危害防制條例第10條
    第1 項之施用第一級毒品罪；犯罪事實(二)、(三)均係犯刑法第
    320 條第1 項之竊盜罪。被告持有毒品之低度行為，為施用
    之高度行為所吸收，不另論罪。被告上開1 次施用第一級毒
    品與2 次竊盜犯行，犯意個別，行為有異，應分論併罰。又
    被告有犯罪事實欄所述之犯罪前科紀錄，有臺灣高等法院被
    告前案紀錄表在卷可考，其於有期徒刑執行完畢後，5 年內
    故意再犯本件有期徒刑以上之3 罪，均累犯，應各依法第47
    條第1 項之規定加重其刑。
四、本院審酌被告有毒品及竊盜等犯罪前科，素行不佳（見上開
    前案紀錄表），竟不知悔改，於觀察、勒戒執行完畢後，再
    犯本件施用毒品犯行，足見戒毒之意非堅，又不思以正當方
    式取得財物，貪圖私慾竊取財物，侵害被害人之財產安全，
    行為確有可議之處及犯後已坦承犯行等一切情狀，分別量處
    如主文所示之刑，並定其應執行之刑。扣案之注射針筒2支
    及夾鍊袋1 個，係被告所有預備供施用第一級毒品所用之物
    ，業據被告陳述明確，爰依刑法第38條第1 項第2 款規定宣
    告沒收。
五、據上論斷，依刑事訴訟法第273 條之1 第1 項、第299 條第
    1 項前段，毒品危害防制條例第10條第1 項，刑法第11條前
    段、第320 條第1 項、第47條第1 項、第38條第1 項第2 款
    、笫51條第5 款，刑法施行法第1 條之1 ，判決如主文。
本案經檢察官吳正中到庭執行職務。
中    華    民    國    97    年    8     月    14    日
                  刑事第七庭  法  官  唐照明
以上正本證明與原本無異。
如不服本判決，應於判決送達後10日內向本院提出上訴狀。
中    華    民    國    97    年    8     月    14    日
                              書記官  許珈綺
附錄本案論罪科刑法條：
毒品危害防制條例第10條第1項
施用第一級毒品者，處 6 月以上 5 年以下有期徒刑。
中華民國刑法第320條
意圖為自己或第三人不法之所有，而竊取他人之動產者，為竊盜
罪，處5 年以下有期徒刑、拘役或5 百元以下罰金。
意圖為自己或第三人不法之利益，而竊佔他人之不動產者，依前
項之規定處斷。
前2項之未遂犯罰之
┌───────────────────────────────────┐
│97年審訴字第2183號附表：                                              │
├──┬──────┬────────┬───────┬────────┤
│編號│竊取物品（單│行竊地點        │行竊物品是否扣│備            註│
│    │位：新臺幣、│                │案            │                │
│    │元）        │                │              │                │
├──┼──────┼────────┼───────┼────────┤
│ 1  │行動電話1支 │金鳳凰賓館501號 │變賣          │                │
│    │            │房              │              │                │
├──┼──────┼────────┼───────┼────────┤
│ 2  │現金3600元  │金鳳凰賓館501號 │花用完畢      │                │
│    │            │房              │              │                │
├──┼──────┼────────┼───────┼────────┤
│ 3  │汽車鑰匙1串 │金鳳凰賓館501號 │扣案          │業經被害人乙○○│
│    │            │房              │              │領回            │
├──┼──────┼────────┼───────┼────────┤
│ 4  │車牌號碼：  │金鳳凰賓館前方停│扣案          │業經被害人乙○○│
│    │YD-4645號自 │車場            │              │領回            │
│    │小客車1輛   │                │              │                │
├──┼──────┼────────┼───────┼────────┤
│ 5  │現金20000元 │YD-4645號自     │花用完畢      │                │
│    │            │小客車內        │              │                │
├──┼──────┼────────┼───────┼────────┤
│ 6  │行動電話3支 │YD-4645號自     │變賣          │                │
│    │            │小客車內        │              │                │
├──┼──────┼────────┼───────┼────────┤
│ 7  │行動電話3支 │YD-4645號自     │扣案          │業經被害人乙○○│
│    │            │小客車內        │              │領回            │
└──┴──────┴────────┴───────┴────────┘


司法院資訊處製作；財團法人民間司法改革基金會備份。
